【裁判字號】    96,簡上,140
【裁判日期】    990312
【裁判案由】    損害賠償
【裁判全文】
臺灣彰化地方法院民事裁定  96年度簡上字第140號
上  訴  人  丙○○
法定代理人  丁○○
法定代理人  甲○○
訴訟代理人  乙○○
上列上訴人與被上訴人戊○○、吳志明即成美醫院間請求損害賠
償事件，上訴人對於民國96年08月21日本院彰化簡易庭94年度彰
簡字第 325號第一審判決提起上訴後，為訴之追加，本院裁定如
下：
    主     文
追加之訴駁回。
追加訴訟費用由上訴人負擔。
    理     由
一、按第二審為訴之變更或追加，非經他造同意，不得為之，但
    有下列情形之一者，不在此限：(一)請求之基礎事實同一者；
    (二)擴張或減縮應受判決事項之聲明者；(三)因情事變更而以他
    項聲明代最初之聲明者；(四)該訴訟標的對於數人必須合一確
    定時，追加其原非當事人之人為當事人者；(五)訴訟進行中，
    於某法律關係之成立與否有爭執，而其裁判應以該法律關係
    為據，並求對於被告確定其法律關係之判決者，民事訴訟法
    第446條第1項、第255條第1項第2至6款定有明文。上開規定
    於簡易訴訟第二審程序亦有準用，民事訴訟法第436條之1第
    3項亦有明定。
二、本件上訴人於原審起訴時主張被上訴人戊○○為臺安醫院婦
    產科「婦產」、「優生遺傳藥物諮詢門診」部門主治醫師，
    於民國（下同）92年06月28凌晨，在成美醫院為上訴人之法
    定代理人甲○○接生上訴人時，未善盡職責，致左側神經叢
    損傷，事後又違背醫師法及醫療相關法規，未善盡醫療責任
    及告知等義務，上訴人發生損害當日，被上訴人戊○○並未
    及時向上訴人家屬說明，至翌日下午通知餵奶時才告知此狀
    況，使甲○○不得不帶上訴人往台北宏恩醫院就醫復健，然
    上訴人復健困難，康復無期，且每天往返醫院須花費車資六
    百元，每月一萬二千元，自92年06月30日出院轉院就醫至今
    ，二年累計開支二十八萬元，此額外費用皆為被上訴人侵權
    行為所造成，自應由被上訴人戊○○負擔賠償，而被上訴人
    戊○○受僱於成美醫院，該醫院負責人即被上訴人吳志明亦
    有責任，應負連帶賠償責任，爰依侵權行為之法律關係，請
    求被上訴人等連帶賠償上訴人所受之損害。嗣上訴人提起上
    訴後，拒絕本院行準備程序後，復提出如附件所示民事準備
    程序、移轉管轄、追加告訴狀，追加陳志恆、謝仁棠、陳滿
    賢、施教文、林于人、陳松吉、施良波、楊秀美、林朝榮、
    陳榮宗、楊晉佳、楊隆順、林恩山、黃國忠、郭松濤、劉延
    村、許澍林、黃秀得、許正順、魏大喨、侯勝茂、李金茲堯
    、洪啟仁、黃勝雄、黃富源、陳宏一、吳德朗、孟慶樑、徐
    茂銘、洪伯廷、吳南河、黃英霓、朱富美、王美芳、吳肖琪
    、楊淑文為被告，而其追加之事由係上開追加被告或濫權瀆
    職、或剝奪訴訟代理人乙○○之權益、或妨害自由、或鑑定
    不實等，詳如附件所記載。
三、經查，上訴人追加被告部分與原起訴及上訴時請求之對象既
    有不同，其追加亦無第255條第1項第2至第6款之情形，且被
    上訴人亦具狀表示不同意其追加。揆諸前揭說明，自難認上
    訴人上開訴之追加為合法。
四、據上論結，本件追加之訴為不合法。 依民事訴訟法第436條
    之1第3項、第463條、第249條第1項第6款、第95條、第78條
    ，裁定如主文。
中    華    民    國    99    年    3     月    12    日
                  民事第二庭審判長法  官  邱月嬌
                                  法  官  李言孫
                                  法  官  施錫揮
以上正本係照原本作成。
本件裁定不得抗告。
中    華    民    國    99    年    3     月    12    日
                                  書記官  呂雅惠

司法院資訊處製作；財團法人民間司法改革基金會備份。
